【裁判字號】    92,易,1354
【裁判日期】    920630
【裁判案由】    贓物
【裁判全文】
臺灣板橋地方法院刑事判決                        九十二年度易字第一三五四號
    公  訴  人  臺灣板橋地方法院檢察署檢察官
    被      告  甲○○
右列被告因贓物案件，經檢察官提起公訴（九十二年度偵字第五五一六號），本院判
決如左：
    主  文
甲○○收受贓物，處有期徒刑肆月，如易科罰金，以參佰元折算壹日。
    事  實
一、甲○○於民國九十二年三月間某日，在台北縣新莊市○○路附近，明知姓名年籍
    不詳綽號「阿福」之成年男子，所交付車牌號碼ＧＩＭ－四Ｏ九號機車，係來路
    不明之贓物（係被害人乙○○於九十二年三月三日六時，在台北縣新莊市○○路
    二一一號前遭竊）仍予以收受，留為己用。嗣於同年月十日下午一時五十分許，
    甲○○騎乘上開機車，行經台北縣鶯歌鎮○○路七十六號前，為警查獲，並扣得
    上述贓車，始悉上情。
二、案經桃園縣警察局桃園分局報請臺灣板橋地方法院檢察署檢察官偵查起訴。
    理  由
一、訊據被告甲○○對右揭事實矢口否認，辯稱：不知道是贓物，不知道「阿福」姓
    名、住所，阿福叫伊隔天打電話給他，就被警察捉到等語。經查：
    (1)車牌號碼ＧＩＭ－四Ｏ九號機車，係被害人乙○○於九十二年三月三日六時，
      在台北縣新莊市○○路二一一號前遭竊之情，已遽被害人於警訊時指述歷歷在
      卷，並有贓物認領保管單、車輛失竊（尋獲）電腦輸入單各一紙附卷可稽，前
      揭機車係屬他人失竊之贓物一節，洵無疑義。
    (2)再查，被告於偵查中供承：上開車輛是與伊一起移送地檢署之「阿福」借他的
      ，「阿福」鑰匙有很多拿了一把給伊，在新莊四維路之住處借給伊的，於本院
      審理時則供稱：不知「阿福」之姓名、住所等語，前後辯詞不一，難以遽信，
      況騎乘機車，需有行車執照，為眾所皆知之事，被告無法諉為不知，被告坦承
      未取行車執照，參諸其於偵查中坦承知悉為贓車等語（詳參偵查卷第十九頁）
      ，被告顯知前揭機車為贓車甚明，所辯不足採信。
    (3)綜上，本件事證明確，被告犯行堪予認定。
二、核被告甲○○所為，係犯刑法第三百四十九條第一項之收受贓物罪。爰審酌被告
    之素行、為貪圖小利，竟收受盜贓，增加被害人與警方追討失竊贓物之困難，且
    犯後飾詞卸責、態度不佳，該機車失竊時之價值等一切情狀，量處如主文所示之
    刑，並諭知易科罰金之折算標準，以資懲儆。
三、公訴人另移送九十二年度偵字第四七八八號卷，以被告明知「阿狗」所交付之機
    車（改懸車牌號碼ＤＥＢ－３８８）為來路不明之贓物，仍予收受而併辦前來。
    經查，被告先於警訊時供稱：因為伊知道「阿狗」被捉去關，所以就將其所騎乘
    之輕機車，自己配鑰匙，未經其同意騎走等語，於檢察官偵查時則改口稱：係因
    「阿狗」去關，入監前託伊保管等語。均否認有收受贓物之犯行，況依其於檢察
    官偵查中所供，若果知悉為贓物，受託保管亦係寄藏贓物，與收受贓物行為態樣
    並不同，且係「阿狗」入監前託伊，顯為臨時起意，無從認其與本案之犯行係基
    於概括之犯意為之，就此部分爰退回公訴人另為處理，附此敘明。
據上論斷，應依刑事訴訟法第二百九十九條第一項前段，刑法第三百四十九條第一項
、第四十一條第一項前段，罰金罰鍰提高標準條例第一條前段、第二條，判決如主文
。
中      華      民      國    九十二    年      六      月     三十     日
                            臺灣板橋地方法院刑事第四庭
                                法  官    徐  子  涵
右正本證明與原本無異。
如不服本判決，應於判決送達後十日內向本院提出上訴狀。
                                書記官    彭  麗  紅
中      華      民      國      九十二      年    七    月       一     日
附錄：
刑法第三百四十九條第一項：
收受贓物者，處三年以下有期徒刑、拘役或五百元以下罰金。


司法院資訊處製作；財團法人民間司法改革基金會備份。
